【裁判字號】    90,上易,207
【裁判日期】    900227
【裁判案由】    竊盜
【裁判全文】
臺灣高等法院高雄分院刑事判決          九十年度上易字第二七號
    上訴人
    即被告  丙○○
右上訴人因竊盜案件，不服臺灣高雄地方法院八十九年度易字第四四七二號中華民國
八十九年十一月二十一日第一審判決（起訴案號：臺灣高雄地方法院檢察署八十九年
度偵字第一七七八三號），提起上訴，本院判決如左：
      主      文
上訴駁回。
丙○○緩刑參年。
      事實及理由
一、本案經本院審理結果，認第一審判決認事用法及量刑均無不當，應予維持，並引
    用第一審判決書記載之事實、證據及理由（如附件）。
二、被告丙○○並無妨害自由前科，此經被告供明在卷，並有臺灣高等法院被告前科
    查註資料在卷足稽，原判決理由載述被告有妨害自由前科，顯係誤載，應予更甲
    。
三、被告丙○○上訴意旨以其並未破壞門扇，而指摘原判決依加重竊盜罪論處為不當
    ，然查共同被告謝進財（原審判決後未上訴而告確定）於原審審理時已坦認被害
    人之立聖汽車保養廠鐵門原僅有一小洞，係經其以樹枝將小洞鑿成大洞開門進入
    行竊不諱，並有照片附卷可稽，而被告於本院審理時亦供稱謝進財開門時其並未
    看見等語，則其空言否認有破壞門扇，要係避重就輕之詞，應不足採，其上訴非
    有理由，應予駁回。
四、查被告前未曾受有期徒刑以上刑之宣告，於犯本案時年甫滿十八歲，因年輕識淺
    ，一時失省而觸刑章，且行竊後，警察甲在調查中，即主動打電話予被害人，坦
    認行竊，並交還贓物，而被害人於原審審理時亦表示不願追究，是以本院認刑之
    宣告已足資警愓，量無再犯之虞，應以暫不執行為適當，爰併予諭知緩刑年，
    用啟自新。
五、據上論斷，應依刑事訴訟法第三百六十八條、第三百七十三條、刑法第七十四條
    第一款，判決如主文。
本案經檢察官鄭文貴到庭執行職務。
中    華    民    國         九十       年      二      月    二十七    日
                              臺灣高等法院高雄分院刑事第九庭
                                  審判長法官  張明松
                                        法官  江泰章
                                        法官  陳吉雄
右甲本證明與原本無異。
不得上訴。
   書記官  沈有進
中    華    民    國         九十       年      三      月      二      日
                                                                      Ｈ
附件
臺灣高雄地方法院刑事判決                        八十九年度易字第四四七二號
    公  訴  人  臺灣高雄地方法院檢察署檢察官
    被      告  丙○○  男  十九歲（民國○○年○○月○○○日生）
                        身分證統一編號：Ｓ一二三四三六七號
                        籍設高雄縣大樹鄉○○村○○路北極巷五一弄一號
                        現住高雄縣大樹鄉○○村○○○路大坪巷二二之二號
    被      告  謝進財  男  十九歲（民國○○年○月○○○日生）
                        身分證統一編號：Ｔ一二一三三九七八號
                        住高雄縣大樹鄉○○村○○○路大坪巷十三號
右列被告因竊盜案件，經檢察官提起公訴（八十九年度偵字第一七七八三號），本院
判決如左：
    主  文
丙○○、謝進財共同毀壞門扇竊盜，各處有期徒刑柒月。
    事  實
一、丙○○與謝進財二人，基於共同之犯意聯絡，意圖為自己不法之所有，先於八十
    九年四月二十二日夥同至乙○○位於高雄縣大樹鄉○○○路所經營無人居住之「
    立聖汽車保養廠」，假藉向乙○○借物勘查現場後，旋即於翌日二十三日八時許
    ，趁該保養場尚未營業無人之際，再度至該保養廠，隨地拾起地上樹枝（已丟棄
    ）將該保養廠後鐵門靠近門鎖處以鐵絲纏繞之縫隙鑿開後，伸手進入內側開啟附
    於鐵門上之拴鎖，進入該保養廠內竊取如附表所示之現金、戒指、手錶、ＣＤ、
    ＶＤＣ等物，得手後藏放於保養廠附近。嗣因乙○○發現該保養廠遭竊後懷疑係
    該二人所為，經向丙○○質問，並言明只須書立悔過書即不予追究後，丙○○始
    坦承上情，並至藏放地點起出竊得之物返還乙○○。惟因丙○○嗣後未依諾與謝
    進財書立悔過書，乙○○始報警處理。
二、案經乙○○訴請高雄縣警察局仁武分局移送臺灣高雄地方法院檢察署檢察官偵查
    起訴。
    理  由
一、右揭事實，業據被告丙○○、謝進財嗣於本院審理時坦承不諱（見本院八十九年
    十一月七日審判筆錄），而被告二人於行竊前日，曾一同至被害人乙○○所經營
    之保養廠佯稱借物勘查現場，及被害人發現失竊後懷疑係被告二人所為，經向被
    告丙○○質問，被告丙○○向被害人坦承與被告謝進財共同行竊，並將所竊得之
    贓物取回返還被害人等情節，復經被害人乙○○於警、偵訊及本院陳述在卷，並
    有證人高賜禮於警訊及偵查中證稱曾在場聽聞被告丙○○向被害人坦承行竊並歸
    還贓物等詞可佐，又被告二人行竊後係將竊得之物藏於保養廠附近，被告丙○○
    嗣後亦直接到該藏置地點取出歸還被害人，非係將所竊得之物藏置被告謝進財住
    處等情，亦經被告二人於本院前揭審判期日陳明可按，是被告二人於本院之前揭
    自白，應與事實相符，堪以採信，此外，復有領結、被害人失物清冊各一份，及
    被害人失竊物品、被害人保養廠後門遭破壞情形之照片共二幀附於警訊可參，被
    告二人前揭共同竊盜犯行，洵堪認定。
二、按被害人所經營之「立聖汽車保養廠」，係無人居住之店鋪，非屬住宅，而該保
    養場之後鐵門，本即係因防閑而設，其上之門鎖係附加於門上之拴鎖，整體上構
    成門之一部，業據被害人陳明，並有照片一幀附於警訊卷可稽，故被告二人破壞
    該門伸手至內側開啟門鎖，進入店內竊盜，核渠等所為，均係犯刑法第三百二十
    一條第一項第二款毀壞門扇之加重竊盜罪。公訴人依同法第三百二十條第一項普
    通竊盜罪起訴，尚有違誤，起訴法條應予變更。又被告二人就上開犯行，有犯意
    聯絡及行為分擔，均為共同甲犯。爰審酌被告謝進財前於八十五年間即有竊盜及
    違反麻醉藥品管理條例前科（少年時期所犯），另被告丙○○前亦有防害自由及
    違反毒品危害防制條例等前科，有臺灣高雄地方法院檢察署刑案資料查註紀錄表
    在卷可稽，素行均屬不佳，竟仍不思循甲當途徑獲致財物，又再犯本件竊盜案，
    本應量以重刑，惟念渠等甫將被害人之財物取走之翌日即將失物返還，對被害人
    所生危害尚非重大，且犯後嗣於本院已坦承犯行，被害人並於本院審理時陳稱不
    再追究，有本院八十九年十一月七日審判筆錄可按等一切情狀，各量處如主文所
    示之刑。至被告二人破壞鐵門之樹枝，既係隨地拾起，用畢後已丟棄，業經被告
    供明在卷可按，自庸再依刑法第三十八條第一項第二款規定併予宣告沒收，附此
    敘明。
據上論斷，應依刑事訴訟法第二百九十九條第一項前段、第三百條，刑法第二十八條
、第三百二十一條第一項第二款，判決如主文。
中      華      民      國    八十九    年     十一     月    二十一    日
                                臺灣高雄地方法院刑事庭
                                    法  官  陳淑卿
右甲本證明與原本無異。
如不服本判決，應於判決送達後十日內，向本院提出上訴狀。
                                    書記官  陳朝宗
中      華      民      國    八十九    年     十一     月    二十四    日
附錄本判決論罪之法條：
刑法第三百二十一條第一項第二款：
犯竊盜罪而有左列情形之一者，處六月以上五年以下有期徒刑：
二、毀越門扇、牆垣或其他安全設備而犯之者。


司法院資訊處製作；財團法人民間司法改革基金會備份。
